臺灣桃園地方法院刑事判決　　　　　　　 94年度訴字第340號
公　訴　人　臺灣桃園地方法院檢察署檢察官
被　　　告　甲○○　男　50歲.
指定辯護人　本院公設辯護人乙○○
上列被告因違反毒品危害防制條例等案件，經檢察官提起公訴（
93年度偵字第19385 號），本院判決如下：
    主  文
甲○○共同運輸第一級毒品，處有期徒刑捌年。扣案之第一級毒
品海洛因（合計淨重捌拾點陸玖公克，純度百分之伍拾柒點陸參
，純質淨重肆拾陸點伍零公克）、含極微量第一級毒品海洛因殘
渣之內包裝保鮮膜伍個（合計重伍點零貳公克）沒收銷燬；外包
裝保險套伍個（合計重伍點玖捌公克）沒收。
    事  實
一、甲○○明知海洛因係毒品危害防制條例第2 條第2 項第1 款
    所規定之第一級毒品，並為行政院依懲治走私條例第2 條第
    4 項公告之「管制物品及其數額」甲項第4 款所列管制進出
    口物品，禁止運輸、私運進口，惟因綽號「小孟」之真實姓
    名、年籍不詳成年男子，曾在大陸地區代其解決生意上之糾
    紛，為還人情，竟應「小孟」之要求，共同基於私運管制進
    口物品即第一級毒品海洛因來臺之犯意聯絡，於民國93年12
    月13日下午2 時許，在大陸地區珠海市，自「小孟」處收受
    已以保險套及保鮮膜包裝好之海洛因5 粒（共4 大粒、1 小
    粒，海洛因淨重80.6 9公克，純度57.63 ％，純質淨重46.5
    0 公克，內包裝保鮮膜重5.02公克，外包裝保險套重5.98公
    克）後，再依「小孟」之指示，將上開毒品夾帶至澳門地區
    ，並於同日下午7 時許即搭機前約2 小時，將之塞入肛門內
    ，搭乘澳門航空NX520 班機，運輸上開毒品返回臺灣桃園中
    正國際機場得逞。嗣甲○○於通關時，為接獲線報知悉上情
    之法務部調查局桃園縣調查站南部地區機動工作組，會同高
    雄港務警察局、內政部警政署刑事警察局及財政部臺北、高
    雄關稅局等單位，予以詳查，並持檢察官簽發之鑑定許可書
    ，將甲○○帶往行政院衛生署桃園醫院，以Ｘ光檢視發現上
    開毒品確在甲○○直腸內，始將其逮捕，施以灌腸及瀉藥口
    服後，扣得自甲○○腸內排放出之上開毒品。
二、案經法務部調查局桃園縣調查站移送臺灣桃園地方法院檢察
    署檢察官偵查起訴。
    理  由
一、上開犯罪事實，業據被告甲○○於警詢、檢察官訊問及本院
    審理時坦承不諱，並有扣押物品清單、被告出入境紀錄查詢
    資料、臺北關稅局扣押貨物收據各1 份在卷可稽，且自被告
    腸內排出之扣案物經送驗結果，亦確為第一級毒品海洛因（
    共4 大粒、1 小粒，海洛因淨重80.69 公克，純度57.63 ％
    ，純質淨重46.50 公克，內包裝保鮮膜重5.02公克，外包裝
    保險套重5.98公克）無誤，有法務部調查局桃園縣站查獲涉
    嫌毒品危害防制條例毒品初步鑑驗報告單、法務部調查局調
    科壹字第080008721 號鑑定通知書各1 份附卷可佐，足認被
    告之自白與事實相符。至公訴意旨雖謂「小孟」曾允諾被告
    事成後以每臺兩1 萬元計算報酬，惟為被告於審理時堅詞否
    認，既查無實據，尚難遽為此認定，併予敘明。本案事證明
    確。被告犯行洵堪認定，應依法論科。
二、核被告所為，係犯毒品危害防制條例第4 條第1 項之運輸第
    一級毒品罪、懲治走私條例第2 條第1 項之私運管制物品進
    口罪。被告與綽號「小孟」之真實姓名、年籍不詳成年男子
    ，就上開運輸第一級毒品、私運管制物品進口犯行，有犯意
    聯絡及行為分擔，依刑法第28條規定，應論以共同正犯。被
    告持有上開毒品之低度行為，為運輸毒品之高度行為所吸收
    ，不另論罪。被告所犯上開二罪，係以一行為而同時觸犯之
    ，為想像競合犯，依刑法第55條前段，應從一重之運輸第一
    級毒品罪論處。爰審酌被告本身並未施用第一級毒品海洛因
    ，有法務部調查局調科壹字第09462100120 號檢驗通知書及
    臺灣高等法院被告全國前案紀錄表在卷可稽，僅因還人情債
    ，一時失慮為人運輸第一級毒品，參酌運輸毒品之數量、純
    度及深表悔悟之態度，本院認被告所犯情節，縱量處法定最
    輕刑，仍嫌過重，爰依刑法第59條之規定酌減其刑。審酌被
    告犯罪之動機、目的、手段、犯罪所生損害及犯後坦承犯行
    之態度等一切情狀，量處如主文所示之刑。扣案之第一級毒
    品海洛因（淨重80.69 公克，純度57.63 ％，純質淨重46.5
    0 公克）及含極微量第一級毒品海洛因殘渣且無法析離之保
    鮮膜外包裝5 個（共重5.02公克），均應依毒品危害防制條
    例第18條第1 項規定沒收銷燬之；另用以運輸上開毒品之外
    包裝保險套5 個（重5.98公克），為共犯「小孟」所有供被
    告、「小孟」共同犯罪所用之物，應依同條例第19條第1 項
    前段規定沒收。
據上論斷，應依刑事訴訟法第299 條第1 項前段，毒品危害防制
條例第4 條第1 項、第18條第1 項前段、第19條第1 項前段，懲
治走私條例第2 條第1 項，刑法第11條、第28條、第55條、第59
條，判決如主文。
本案經檢察官古慧珍到庭執行職務。
中　　華　　民　　國　　94　　年　　6 　　月　　8 　　日
                      刑事第十庭審判長法  官  江德民
                                      法  官  蔡和憲
                                      法  官  許炎灶
以上正本證明與原本無異。
如不服本判決，應於判決送達後10日內向本院提出上訴狀（應附
繕本），上訴於臺灣高等法院。
　　　　　　　　　　　　　　　        書記官　文巧雲
中　　華　　民　　國　　94　　年　　6 　　月　　9 　　日
附論罪科刑依據之法條：毒品危害防制條例第4 條第1 項、懲治
走私條例第2 條第1 項。
